【裁判字號】    95,訴,1592
【裁判日期】    950918
【裁判案由】    毒品危害防制條例
【裁判全文】
臺灣板橋地方法院刑事判決              95年度訴字第1592號
公  訴  人  臺灣板橋地方法院檢察署檢察官
被      告  甲○○
上列被告因毒品危害防制條例案件，經檢察官提起公訴（95年度
毒偵字第3416號），被告於準備程序進行中先就被訴事實為有罪
之陳述，經法官告知簡式審判程序之旨，並聽取當事人之意見後
，依刑事訴訟法第273 條之1 第1 項規定，裁定由受命法官進行
簡式審判程序，本院判決如下：
    主  文
甲○○施用第一級毒品，處有期徒刑捌月；又施用第二級毒品，
處有期徒刑陸月。應執行有期徒刑壹年。
    事  實
一、甲○○前於93年間因施用第一級及第二級毒品案件，經本院
    以93年度毒聲字第765 號裁定送勒戒處所觀察、勒戒後，認
    有繼續施用毒品之傾向，復以93年度毒聲字第989 號裁定令
    入戒治處所施以強制戒治，嗣因強制戒治滿6 個月，認無繼
    續戒治之必要，而於民國94年2 月2 日停止戒治處分釋放出
    所，經臺灣板橋地方法院檢察署檢察官於94年4 月12日以94
    年度戒毒偵字第146 號為不起訴處分確定。詎其明知海洛因
    及安非他命分別係毒品危害防制條例列管之第一級及第二級
    毒品，竟於強制戒治執行完畢釋放後5 年內，基於施用第一
    級毒品海洛因之犯意，於95年?月22日上午某時許，在臺北
    縣土城市○○街?號?樓內，以針筒注射方式施用海洛因1
    次；另又基於施用第二級毒品安非他命之犯意，復於同日上
    午某時許，再於前揭處所，以安非他命置於吸食器內下方點
    火加熱方式施用安非他命?次。嗣為警於同日下午2 時許，
    在臺北縣新莊市○○街48巷11號1 樓所查獲。
二、案經臺北市政府警察局移送臺灣板橋地方法院檢察署檢察官
    偵查起訴，再經本院合議庭裁定進行簡式審判程序審理。
    理  由
一、按本件被告甲○○所犯為死刑、無期徒刑、最輕本刑為3 年
    以上有期徒刑以外之罪，其於準備程序進行中先就被訴事實
    為有罪之陳述，經告知簡式審判程序之旨，並聽取公訴人、
    被告之意見後，本院合議庭認宜由受命法官獨任進行簡式審
    判程序，爰依刑事訴訟法第273 條之1 第1 項規定，裁定進
    行簡式審判程序，合先敘明。
二、上揭犯罪事實，業據被告甲○○於本院準備程序中及審理時
    坦承不諱，且其於95年3 月22日下午2 時許為警查獲後於警
    詢時所採集之尿液，經送請臺灣檢驗科技股份有限公司遞以
    EIA 酵素免疫分析法初步檢驗、GC/MS 氣相層析質譜儀確認
    檢驗結果，確呈現安非他命類及鴉片類陽性反應，此有該公
    司95年4 月9 日濫用藥物尿液檢驗報告及臺北市政府警察局
    偵辦毒品案件尿液檢體委驗單各1 紙在卷可稽，堪信被告上
    開自白確與事實相符。又查被告前於93年間因施用第一級、
    第二級毒品案件，經本院以93年度毒聲字第765 號裁定送勒
    戒處所觀察、勒戒後，認有繼續施用毒品之傾向，復由本院
    以93年度毒聲字第989 號裁定令入戒治處所施以強制戒治，
    嗣因強制戒治滿6 個月，認無繼續戒治之必要，而於民國94
    年2 月2 日停止戒治處分釋放出所，經臺灣板橋地方法院檢
    察署檢察官於94年4 月12日以94年度戒毒偵字第146 號為不
    起訴處分確定，業據被告供認在卷，並有前揭檢察官不起訴
    處分書及臺灣高等法院被告全國前案紀錄表1 份附卷可稽，
    則被告於強制戒治執行完畢釋放後5 年內，再犯本件施用第
    1 級、第2 級毒品之犯行，核與毒品危害防制條例第23條第
    2 項規定相符，自應依法論科。
三、按被告甲○○行為後，刑法業於94年2 月2 日修正公布，並
    自95年7 月1 日起生效施行，其第2 條第1 項規定行為後法
    律有變更者，適用行為時之法律，但行為後之法律有利於行
    為人者，適用最有利於行為人者，是針對刑法修正變更之部
    分，自應就有利或不利於被告之一切相關情狀，綜理全部結
    果而為比較，以定其應適用之法律，且一經定其應適用之法
    律後，即需整體適用之，除法有明文外，不得任意割裂適用
    ；而本件本院綜理被告甲○○所涉上揭犯行之一切相關情形
    ，認適用行為時即修正前刑法之相關規定處斷，對其較為有
    利，依刑法第2 條第1 項前段規定，自應適用修正前刑法規
    定處斷（本件涉及刑法修正之法律變更部分，乃第51條第5
    款之數罪併罰定刑上限、第11條前段之橋接條款等事項，而
    修正後刑法數罪併罰定刑上限、橋接條款等部分，於本件被
    告之情形，並不生明顯之有利或不利結果，據此，自應定其
    應適用之法律為被告行為時法即修正前刑法，且須整體適用
    修正前刑法）。
四、核被告甲○○所為，係犯毒品危害防制條例第10條第1 項之
    施用第1 級毒品罪及同條例第10條第2 項之施用第2 級毒品
    罪；至於被告施用前持有第1 級毒品海洛因及第2 級毒品安
    非他命之低度行為，應分別為其施用第1 級毒品及第2 級毒
    品之高度行為所吸收，均不另論罪。又其所犯前揭二罪間，
    犯意各別，手段互異，罪名有異，應分論並罰。爰審酌被告
    前曾施用毒品案件，接受觀察、勒戒及戒治後竟仍不知悛悔
    ，仍又施用毒品，顯示其定力不足，意志不堅，易受外界誘
    惑，及犯罪之動機、目的、手段、施用毒品乃戕害自己身心
    尚未危及他人、犯罪後於本院審理中始坦承犯行之態度等及
    其他一切情狀，分別量處如主文所示之刑，並定其應執行之
    刑。
據上論斷，應依刑事訴訟法第273 之1 第1 項、第299 條第1 項
前段，毒品危害防制條例第10條第1 項、第2 項，刑法第11條前
段、第2 條第1 項前段、（修正前）第51條第5 款，判決如主文
。
本案經檢察官朱學瑛到庭執行職務。
中    華    民    國    95    年    9     月    18    日
                  刑事第三庭    法  官  蕭胤瑮
以上正本證明與原本無異
如不服本判決應於送達後10日內向本院提出上訴狀
                                書記官  黃炎煌
中    華    民    國    95    年    9     月    18    日
附錄本案論罪科刑法條全文：
毒品危害防制條例第10條
施用第一級毒品者，處 6 月以上 5 年以下有期徒刑。
施用第二級毒品者，處 3 年以下有期徒刑。


司法院資訊處製作；財團法人民間司法改革基金會備份。
